臺灣橋頭地方法院民事小額判決
111年度橋小字第300號
原      告  百易科技有限公司


法定代理人  林秉鋒  
被      告  凱莉國際整合行銷有限公司

法定代理人  吳惠玲  
上列當事人間請求給付貨款事件，本院於民國111年6月14日言詞
辯論終結，判決如下：
    主  文
被告應給付原告新臺幣捌萬伍仟零伍拾元，及自民國一百一十年
十月二十二日起至清償日止，按週年利率百分之五計算之利息。
訴訟費用新臺幣壹仟元由被告負擔。
本判決得假執行；但被告如以新臺幣捌萬伍仟零伍拾元為原告供
擔保，免為假執行。
    事實及理由
一、原告主張：被告於民國110年6月23日向原告訂購2,000片客
    製口罩，原告於110年7月2日交貨，被告亦如期付款，嗣被
    告於110年7月5日再向原告訂購10,000片相同之客製口罩（
    下稱系爭口罩），約定總價新臺幣（下同）85,050元（下稱
    系爭價金），但原告於110年7月16日如期交貨後，被告卻以
    口罩有異味，其客戶高雄市政府衛生局（下稱衛生局）拒絕
    收受為由，拒絕給付原告價金。原告已依約給付符合兩造約
    定之口罩，被告自應依約付款，爰依買賣之法律關係提起本
    件訴訟。聲明:被告應給付原告85,050元及自起訴狀繕本送
    達翌日起至清償日止，按週年利率5%計算之利息。
二、被告則以：其當初是辦理衛生局的宣導標案，向原告訂購客
    製化口罩作為宣導品，但被告收受原告提供之系爭口罩後送
    交衛生局，該局發現有異味瑕疵，經被告要求原告處理，並
    於協商過程中提出重新包裝、簽切結書等多種解決方案，但
    原告都拒絕配合，更對被告及衛生局提出諸多檢舉及不實指
    控，故衛生局已退貨拒收系爭口罩等語，資為抗辯。聲明:
    原告之訴駁回。
三、本院之判斷：
　㈠按稱買賣者，謂當事人約定一方移轉財產權於他方，他方支
    付價金之契約；物之出賣人，負交付其物於買受人，並使其
    取得該物所有權之義務；買受人對於出賣人，有交付約定價
    金及受領標的物之義務；買賣標的物與其價金之交付，除法
    律另有規定或契約另有訂定或另有習慣外，應同時為之，民
    法第345條第1項、第348條第1項、第367條、第369條分別定
    有明文。
　㈡原告主張被告於前揭時間向其訂購系爭口罩，約定價金85,05
    0元，但原告交貨後，被告以衛生局反映有異味為由，並未
    付款給原告等事實，業據提出報價單、統一發票為證（雄院
    卷第15頁），並有被告所提出之兩造間、被告與衛生局間之
    通訊軟體對話紀錄可稽（本院卷第47至66頁），堪以認定。
    經查:
　⒈兩造間就系爭口罩已有買賣約定，業如前述。又依卷內報價
    單之記載，被告向原告訂購之商品品項為「含袋整面定位圖
    雙鋼印醫療口罩」、「opp自動包裝」，報價單下方並有「
    客戶圖檔必須是無侵權或是自己版權才能客製，回傳資料到
    期後約15工作天」、「付款方式:貨到電匯」等註記，可見
    兩造約定之內容應是由原告按照被告所提供之圖示製作客製
    化口罩後，將口罩交付被告，被告於貨到後電匯付款。而原
    告已將印有約定圖案之系爭口罩交付被告，又系爭口罩係由
    領有醫療器材許可證之合格廠商源泓興業有限公司（下稱源
    泓公司）製造之醫療口罩等事實，有兩造及被告與衛生局之
    通訊軟體對話紀錄、被告與源泓公司之通訊軟體對話紀錄、
    源泓公司之第一等級醫療器材許可證（本院卷第51至53頁、
    第59頁、第89頁）可稽，是原告主張其已依約履行，被告應
    給付系爭款項，自非無稽。
　⒉被告雖以前詞置辯，惟查: 被告是因執行衛生局「110年度心
    理健康月活動」而向原告採購系爭口罩作為宣導品，而衛生
    局人員曾向被告反映口罩有異味、建議重新包裝等情，有衛
    生局111年5月5日高市衛社字第11134768900號函可稽（本院
    卷第75至76頁）。然而本件買賣關係是發生在兩造之間，被
    告與衛生局之間的契約關係，對兩造的契約關係並無拘束力
    ，故被告得否主張系爭口罩有瑕疵而拒絕付款，仍應視原告
    所交付之口罩本身是否具備符合兩造買賣契約所約定之品質
    而定，而系爭口罩形式上符合約定（印刷指定圖案之醫療口
    罩），已如前述，自應由被告就系爭口罩確有刺鼻異味瑕疵
    乙節負舉證之責。惟通常口罩隨品牌、新舊或包裝方式不同
    ，可能會有一定味道存在，為通常所知之事，而對味道之觀
    感因人而異，故無法僅因衛生局人員認為口罩聞起來有異味
    ，就認定該口罩並未具備通常應有之品質，而經本院當庭將
    被告所提出未開封之口罩打開並仔細嗅聞結果，並未感到有
    刺鼻異味存在（本院卷第87頁），無從佐證被告所辯，且依
    卷內對話紀錄顯示被告曾向原告提出由原告重新包裝後再驗
    收支付尾款之處理方案（本院卷第55頁），若該口罩果有瑕
    疵，又何以只要重新包裝就能夠解決?亦非無疑。從而，被
    告所辯尚難逕採。
四、綜上所述，原告主張被告應給付原告85,050元及自起訴狀繕
    本送達翌日即110年10月22起（見雄院卷第31頁）至清償日
    止，按週年利率5%計算之利息，為有理由，應予准許。
五、本件係法院依小額程序為被告敗訴之判決，爰依民事訴訟法
    第436 條之20之規定，依職權宣告假執行；並依同法第436
    條之23準用第436 條第2 項，適用同法第392 條第2 項規定
    ，依職權宣告被告如預供擔保，免為假執行。
六、本件事證已臻明確，兩造其餘主張陳述及所提之證據，經審
    酌後於本件判決結果無影響，爰不逐一論述，附此敘明。
七、訴訟費用負擔之依據：民事訴訟法第78條。
中　　華　　民　　國　　111 　年　　6 　　月　　30　　日
                  橋頭簡易庭  法      官    呂維翰
以上正本與原本相符。
民事訴訟法第436條之24第2項：對於本判決之上訴，非以違背法
令為理由，不得為之。
如對本判決上訴，須於判決送達後20日內向本院提出上訴狀，並
須表明原判決所違背之法令及其具體內容與依訴訟資料可認為原
判決有違背法令之具體事實之上訴理由（須按他造當事人之人數
附繕本）。
中　　華　　民　　國　　111 　年　　6 　　月　　30　　日
                              書  記  官    薛如媛
訴訟費用計算式：
裁判費            1,000元
合計              1,000元